Inventaris van het archief Gerubriceerde Stukken van het Ministerie van Landbouw, Natuur en Voedselkwaliteit, 1948-1996
Nationaal Archief, Den Haag
- Directoraat-Generaal Landbouw en Voedselvoorziening, L
  - Directie Algemene Zaken, L.1
    - Ministerraad, 07.52
      - Nota's aan de minister ter voorbereiding op het ministerraadoverleg, 1986-1992; 120-121; 2 omslag
        - 1986 - 1989, 120; omslag
        - 1990 - 1992, 121; omslag
  - Directie Internationale Economische Aangelegenheden, L.2
    - Ministerraad, 07.52
      - Nota's aan de minister ter voorbereiding op het ministerraadoverleg, 1986-1989; 122; pak
        158.1-0031-01 Minister van Landbouw, Natuur en Voedselkwaliteit
  - Directie Landbouwonderwijs, L.3
    - Ministerraad, 07.52
      - Nota's aan de minister ter voorbereiding op het ministerraadoverleg, 1984-1989; 123; omslag
        026.1-0001-01 Minister van Landbouw, Natuur en Voedselkwaliteit
  - Directie Verwerking en Afzet van Agrarische Produkten, L.4
    - Ministerraad, 07.52
      - Nota's aan de minister ter voorbereiding op het ministerraadoverleg, 1984-1987; 124; omslag
  - Directie Wetenschap en Technologie, L.5
    - Ministerraad, 07.52
      - Nota's aan de minister ter voorbereiding op het ministerraadoverleg, 1989-1995; 125; omslag
        158.1-0115-01 Minister van Landbouw, Natuur en Voedselkwaliteit
        Nota bene: Een deel van de nota's is afkomstig van de directeur-generaal Landbouw en Voedselvoorziening
- Directoraat-Generaal Landelijke Gebieden en Kwaliteitszorg, M
  - Directie Algemene Zaken, M.1
    - Ministerraad, 07.52
      - Nota's aan de minister ter voorbereiding op het ministerraadoverleg, 1986-1989; 126-128; 2 omslag en 1 pak
        059.3-1084-01 Minister van Landbouw, Natuur en Voedselkwaliteit
        - 1986 - 1988, 126; omslag
        - 1986 - 1989, 127; pak
        - 1987 - 1988, 128; omslag
  - Directie Natuur, Milieu en Faunabeheer, M.2
    - Ministerraad, 07.52
      - Nota's aan de minister ter voorbereiding op het ministerraadoverleg, 1987-1989; 129; omslag
  - Directie Openluchtrecreatie, M.3
    - Ministerraad, 07.52
      - Nota's aan de minister ter voorbereiding op het ministerraadoverleg, 1984-1986; 130; omslag
- Directie Internationale Agrarische Aangelegenheden en Marktordeningsvraagstukken, N
  - Ministerraad, 07.52
    - Nota's aan de minister ter voorbereiding op het ministerraadoverleg, 1994; 131; omslag